# 关于非同一控制下企业合并的交税问题

提问人：天盈地翼 V5 时间：2019-04-20 13:34:25
陈版您好，想请教您一下，如果是通过增资扩股方式形成 95% 非同一控制下企业合并的，子公司个报中按账面价值计量的投资性房地产现在按照公允价值在合并报表中列示，该合并并不满足免税合并的条件，那是否意味着企业要对投资性房地产合报中公允价值和账面价值的差额去税务局交税？谢谢陈版！

回答人：chenyiwei
子公司不会因为股权变动而立即导致发生纳税义务，但母公司合并报表层面需就该差额确认递延所得税负债（假设被收购方构成业务）。